Inventaris van het archief van de Rijksdienst voor het wegverkeer, (1980) 1981-1996
Nationaal Archief, Den Haag
- STUKKEN VAN ALGEMENE AARD, I
  - Verslagen en vergaderstukken van de vergaderingen van de Directie, Staf, Managementteam en Directieberaad., 1.
    - Vergaderstukken van de vergaderingen van het Managementteam., 1989-1996 (juni ); 17-157; 129 omslagen 12 pakken
      - 95.196-95.207, 1995, 143
      - 95.208-95.212, 1995, 144
      - 95.213-95.221, 1995, 145
      - 95.222-95.234, 1995, 146
      - 95.235-95.258, 1995, 147
      - 95.259-95.272, 1995, 148
      - 95.273-95.290, 1995, 149
      - 96.001-96.020, 1996, 150
      - 96.021-96.040, 1996, 151
      - 96.041-96.054, 1996, 152
      - 96.055-96.071, 1996, 153
      - 96.072-96.084, 1996, 154
      - 96.085-96.110, 1996, 155
      - 96.111-96.143, 1996, 156
      - 96.144-96.180, 1996, 157
    - Verslagen van het Directieberaad., 1995; 158; 1 omslag
  - Verslagen van besprekingen met de politieke en ambtelijke leiding, 2.
    - Stukken van besprekingen met de politieke en ambtelijke leiding van het Ministerie van Verkeer en Waterstaat., 1981-1995; 159-161; 5 omslagen, 5 pakken
      - Minister 1981-1995, 159
      - Staatssecretaris 1982-1986, 160
      - Secretaris-Generaal 1992-1993, 161
  - Jaarverslagen, 3.
    - Jaarverslagen., 1981-1995; 162-170; 6 omslagen 3 pakken
      - Afdeling Keuring en Onderzoek 1981-1985, 162
      - Directie Informatievoorziening en Automatisering 1983-1984, 163
      - Directie Technische Zaken 1983-1985, 164
      - Afdeling Algemene Zaken 1983-1986, 165
      - RDW;sociale jaarverslagen 1983-1991, 166; 1 pak
      - Afdeling Automatisering,systeemontwikkeling 1984,1992-1993, 167
      - Afdeling Toelating Wegvoertuigen en prognoses 1985,1987, 168
      - Afdeling Voertuigdocumenten en Centrale Registratie; prognoses 1987-1994, 169; 1 pak
      - RDW jaarverslagen 1994-1995, 170; 1 pak
- STUKKEN BETREFFENDE BIJZONDERE ONDERWERPEN, II
  - ORGANISME, 1.
    - Instelling,Ontwikkeling,Bevoegdheden, 1.1.
      - Dienstplannen voor de ontwikkeling van de RDW op middellange termijn., 1981-1982; 171; 1 omslag
      - Stukken betreffende de management- en overlegstructuur van de RDW., 1981-1995; 172; 1 pak
        zie ook inv.nr. 375
      - Stukken betreffende de invoering van een kwaliteitsbeheersingssysteem bij de RDW., 1985-1986; 173; 1 omslag
      - Stukken betreffende de instelling- en bevoegdheden van de Rijksdienst voor het Wegverkeer., 1986-1996; 174; 1 pak
        zie ook inv.nr.196
      - Stukken betreffende de centralisatie van de informatieverstrekking uit de RDW registers., 1987-1988; 175; 1 omslag
      - Nota d.d. 9 februari 1989 over de opzet van de te vormen stafafdeling Kwaliteitsbewaking en Adviezen., 176; 1 stuk
      - Stukken betreffende de gevolgen van de wijziging van de Wet Nationale Ombudsman voor de afdeling Juridische Zaken., 1990; 177; 1 omslag
      - Rapport van de projektgroep Nieuwe Kenteken Registratie over het voorstel voor een RDW Organisatie., 1991; 178; 1 omslag
      - Vergaderstukken van de Stuurgroep Organisatie Ontwikkeling., 1992-1993; 179; 1 pak
      - Stukken betreffende de Grote Efficiëncy Operatie., 1992-1994; 180; 1 omslag
        zie ook inv.nr. 587
      - Rapport over de bedrijfstakenstructuur /bedrijfsmodellering van de RDW., 1993; 181; 1 omslag
      - Stukken betreffende de organisatie ontwikkeling van de RDW., 1993-1995; 182; 1 pak
        zie ook inv.nr. 442
    - Beleid, 1.2.
      - Beleidsplannen., 1981-1994; 183; 2 pakken
      - Stukken het beleid van de afdeling Keuringen en Onderzoek., 1984-1985; 184; 1 omslag
      - Stukken betreffende het beleid van de Directie Technische Zaken., 1985-1988; 185; 1 omslag
      - Stukken betreffende het kwaliteitsbeleid van de RDW., 1985-1992; 186; 1 omslag
      - Stukken betreffende de wensen van de RDW bij de deregulering van de interne beheersregels binnen het Ministerie van Verkeer en Waterstaat., 1987; 187; 1 omslag
      - Stukken betreffende de projectplannning van de RDW., 1990-1995; 188; 1 omslag
      - Stukken betreffende een projectinventaris van de RDW., 1991-1992; 189; 1 omslag
      - Stuk over cultuurveranderingen bij decentralisatie van taken bij de RDW., 1992; 190; 1 omslag
      - Stukken betreffende de gevolgen van de Algemene Wet Bestuursrecht voor de RDW, 1992-1996; 191; 1 omslag
    - Verzelfstandiging;project- en werkgroepen, 1.3.
      - Verzelfstandiging, 1.3.1.
        - Stukken betreffende privatisering van de RDW., 1981-1983; 192; 1 omslag
        - Stukken betreffende de integratie met de Rijkswaterstaat organisatie en verzelfstandiging van de RDW., 1986; 193; 1 omslag
        - Rapport van Berenschot te Utrecht over de integratie van het beleidsterrein wegverkeer en verkeersveiligheid in de Rijkswaterstaat organisatie., 1987; 194; 1 omslag
        - Rapporten van Andersson Elffers & Felix te Utrecht over onderzoeken van de mogelijkheden tot verzelfstandiging van de RDW., 1987; 195; 1 omslag
        - Stukken betreffende het haalbaarheidsonderzoek- en principe besluit tot verzelfstandiging van de RDW., 1987-1989; 196; 1 pak
          zie ook inv.nr. 174
        - Advies van het bureau Mede aan de Adviescommissie RDW met betrekking tot het rapport "Haalbaarheidsonderzoek Verzelfstandiging van de RDW"., 1988; 197; 1 omslag
        - Beleidsnota van het Ministerie van Verkeer & Waterstaat over de opbrengsten en kosten van de verzelfstandiging van de RDW., 1990; 198; 1 omslag
        - Stukken betreffende de verzelfstandiging van de RDW., 1990-1996; 199-201; 1 omslag 3 pakken
          zie ook inv.nr. 250
          - Voorbereiding 1990-1996, 199
          - Interface RDW/RWS 1991-1994, 200; 1 omslag
          - Regelgeving 1991-1996, 201
        - Nota van de afdeling Personeelszaken van de RDW over "De Rijksdienst voor het Wegverkeer,Verzelfstandigen doen wij echt?", 1991; 202; 1 omslag
        - Stukken betreffende de overdracht van onroerende goederen aan de RDW na verzelfstandiging., 1991; 203; 1 omslag
        - Stukken betreffende het rapport van Twijnstra Gudde te Amersfoort over de analyse van taken en formatie van de RDW., 1991-1992; 204; 1 pak
        - Rapport van de werkgroep houdende nadere plaatsbepaling van de afdeling Normontwikkeling en Juridische Zaken in relatie tot het Directie-Secretariaat na verzelfstandiging., 1992; 205; 1 omslag
        - Plannen voor de verzelfstandiging van de RDW., 1992-1995; 206-208; 4 omslagen
          - Bedrijfsontwikkelingsplan 1992, 206
          - Bedrijfsplan en van TCL 1993-1994, 207
          - Ondernemingsplan 1993-1995, 208
        - Strategischplan, 1995; 209
        - Stuk betreffende de doctoraal-scriptie van H.R. van der Stelt te Rotterdam over een onderzoek naar de "Verzelfstandiging van de RDW"., 1993; 210; 1 omslag
      - Project- en werkgroepen, 1.3.2.
        - Verslagen van de vergaderingen van de werkgroepen Haalbaarheidsonderzoek naar de verzelfstandiging van de RDW., 1987; 211; 1 omslag
        - Rapporten van de werkgroepen Haalbaarheidsonderzoek naar de verzelfstandiging van de RDW., 1987; 212; 1 omslag
        - Verslag van 10 aug. 1987 van de projectgroep voor de verzelfstanding van de RDW., 213; 1 stuk
        - Plan van aanpak voor de projectorganisatie van de verzelfstandiging van de RDW., 1987; 214; 1 stuk
        - Verslagen van de vergaderingen van de werkgroepen van het project Verzelfstandiging RDW., 1988-1994; 215-221; 7 omslagen
          - Taken 1988-1989, 215
          - Financien 1988-1993, 216
          - Personeel 1988-1993, 217
          - Juridische Zaken 1988-1994, 218
          - Voorlichting 1989, 219
          - Commercie 1990, 220
          - Verzelfstandiging 1992, 221
        - Verslagen van de vergaderingen van de voorzitters van de werkgroepen van het project Verzelfstandiging., 1989-1991; 222; 1 omslag
        - Rapporten van de werkgroepen van het project Verzelfstandiging., 1989-1996; 223-228; 4 omslagen 2 pakken
          - Taken 1989, 223; 1 pak
          - Juridische Zaken 1989, 224; 1 pak
          - Personeel 1989, 225
          - Voorlichting 1989, 226
          - Financien 1990, 227
          - Openingsbalans 1995-1996, 228
        - Verslagen van de stuurgroep Verzelfstandiging., 1990-1991; 229; 1 omslag
    - Samenwerking, 1.4.
      - Verslagen van het overleg met de Samenwerkende organisaties- op het gebied van vrachtautomobielen, opleggers, aanhangerwagens en autobussen,SOVA en SOA, 1981-1993; 230-234; 5 omslagen
        zie ook inv.nr. 28-35 deel 1
        - 1981-1985, 230
        - 1986-1987, 231
        - 1988-1989, 232
        - 1990-1991, 233
        - 1992-1993, 234
      - Stukken betreffende de samenwerking tussen de afdeling Voertuigdocumenten en Centrale Registratie en de afdeling Automatisering., 1982; 235; 1 omslag
      - Vergaderstukken van de werkgroep Onderzoek Stichtingsopzet van de RDW., 1984-1985; 236; 1 omslag
      - Stukken betreffende samenwerking met externe relaties van de RDW., 1985,1995.; 237; 1 omslag
      - Verslagen van het overleg van de RDW met de directie Financieel Economische Zaken van het Ministerie van Verkeer en Waterstaat., 1986-1990; 238; 1 omslag
      - Stukken betreffende de behandeling van bezwaar- en beroepschriften en klachten van de Nationale Ombudsman., 1989-1993; 239; 1 omslag
      - Stukken betreffende het informeren van de Minister van Verkeer en Waterstaat over RDW werkzaamheden., 1989-1995; 240; 1 omslag
      - Verslagen van het afstemmingsoverleg van de RDW met Rijkswaterstaat., 1990-1991; 241; 1 omslag
      - Nota betreffende de taakafbakening tussen de RDW en de Algemene Verkeers Dienst., 1991; 242; 1 stuk
      - Stukken betreffende de taakafbakening tussen de RDW en het Ministerie van Verkeer en Waterstaat., 1991-1996; 243; 1 omslag
      - Stukken betreffende de contracten met externe onderzoeksbureaus., 1992-1995; 244; 1 omslag
      - Stukken betreffende de coördinatie van internationale betrekkingen., 1992-1995; 245; 1 omslag
      - Verslagen van het overleg Coördinatie Externe Betrekkingen van de RDW., 1994-1996-7 juni; 246-247; 2 omslagen
        - 1994-1995, 246
        - 1996-7 juni, 247
      - Vergaderstukken van het overleg Coördinatie Externe Betrekkingen van de RDW., 1994-1996; 248; 4 omslagen
      - Stukken betreffende de taakverdeling op het terrein van de rijbewijsregeling tussen Rijkswaterstaat en de RDW., 1995; 249; 1 omslag
      - Stukken betreffende de samenwerking met het Ministerie van Verkeer en Waterstaat., 1995-1996; 250; 1 pak
        zie ook inv.nr. 200
    - Financiën, 1.5.
      zie ook inv.nr. 183 meerjaren beleids- en begrotingsplannen
      - Verslagen en rapporten van de projectgroep Automatisering Informatiesysteem Bedrijfseconomische Zaken., 1983-1988; 251; 1 pak
      - Rapporten van de accountantsdienst van het Ministerie van Verkeer & Waterstaat over de controle van de financiële verantwoording van de RDW., 1984-1995; 252; 1 omslag
      - Stukken betreffende de invoering van de prestatiebegroting van de afdeling Keuringen en Onderzoek., 1985; 253; 1 omslag
      - Verslag en rapport van de stuurgroep Tariefstructuur RDW., 1987-1988; 254; 1 omslag
      - Enquete voor het leasen van dienstauto's door de RDW., 1988-1989; 255; 1 omslag
      - Stukken betreffende de voorstellen aan de Minister van Verkeer & Waterstaat voor de vastlegging van de tarieven voor de produkten en de diensten van de RDW., 1988-1996; 256; 1 omslag
      - Stukken betreffende de verbetering van het comptabel bestel van de RDW., 1989-1996; 257; 1 omslag
      - Stukken betreffende het kasbeheer en kassa-instructies van de RDW., 1989-1996; 258; 1 omslag
      - Stukken betreffende het onderzoek door de accountantsdienst van het Ministerie van Verkeer en Waterstaat EDP Audit Pool te Den Haag naar de betrouwbaarheid van de verantwoording van het RDW Rekencentrum te Veendam., 1990-1994; 259; 1 pak
      - Stukken betreffende het onderzoek naar de inspecties door de Algemene Rekenkamer over de RDW., 1990-1996; 260; 1 pak
      - Stukken betreffende de instelling van de projectgroep Verbetering Betalingsorganisatie van de afdeling Bestuurlijk Economische Zaken., 1991; 261; 1 omslag
      - Stukken betreffende het onderzoek door de accountantsdienst van het Ministerie van Verkeer en Waterstaat EDP Audit Pool en KPMG EDP Auditors te Den Haag naar de opzet en bestaan van maatregelen en procedures van interne controle en beveiliging van het Nieuwe Kentekenregistratie systeem., 1991-1996.; 262; 1 pak
      - Stukken betreffende de aanschaf en implementatie van een financiëel systeem voor de afdeling Financieel Economische Zaken., 1992; 263; 1 omslag
      - Verslagen van het overleg van het begeleidingsteam Klynveld EDP Auditors van de audit naar het Nieuwe Kentekenregistratiesysteem., 1992-1995; 264-265; 2 omslagen
        - Overleg 1992-1994, 264
        - Voortgangsoverleg 1992-1995, 265
      - Stukken betreffende de taxaties van de activa van de RDW., 1992-1995; 266; 1 omslag
      - Rapporten van Coopers & Lybrand te Rotterdam over kostprijscalculatie voor de RDW., 1992-1995; 267; 1 omslag
      - Stukken betreffende kengetallen van de RDW., 1993; 268; 1 omslag
      - Rekening betreffende de openingsbalans pro forma van de RDW per 1 januari 1995., 1993; 269; 1 omslag
      - Staat betreffende de vermoedelijke inkomsten en uitgaven van de RDW over 1995., 1994; 270; 1 omslag
      - Rapport van de accountantsdienst van het Ministerie van Verkeer en Waterstaat over de Mededeling betreffende de opzet en werking van de maatregelen en procedures van interne controle en beveiliging opgenomen in de Basis Kentekenregistratie applicaties; de gebruikersorganisatie;en het Rekencentrum van de RDW over de periode november tot en met 31 december 1995., 1996; 271; 1 omslag
    - Archiefbeheer; project-en werkgroepen, 1.6.
      - Archiefbeheer, 1.6.1.
        - Stukken betreffende het archiefzorg- en beheer., (1949)1980-1996; 272-282; 6 omslagen 5 pakken 1 kaartsysteem
          - Dossierinventaris (1949)1980-1985, 272; kaartsyteem
          - Incidentele vernietiging 1980-1990, 273
          - Vernietigingslijsten 1980-1994, 274
          - Overdracht 1981-1988, 275
          - Inspectie 1981-1988, 276; 1 pak
          - Correspondentie;schoning kentekenreg. 1981-1996, 277; 2 pakken
          - Vervanging(microverfilming) 1982-1990, 278; 1 pak
          - Verklaringen van vernietiging 1983-1993, 279
          - Post-en Archieveringssystemen 1985-1996, 280; 1 pak
          - Institutioneel Onderzoek en Basis Selectiedocument 1991-1994, 281
          - Inventarisatie van archiefgegevens 1991-1995, 282
      - Project- en werkgroepen, 1.6.2.
        - Vergaderstukken van de taakgroep Microfilmen van het werkarchief., 1982-1984; 283; 1 omslag
        - Verslagen en rapporten van de werkgroep Post- en Archiefzaken van het projekt Automatisering Informatiesysteem Algemene Zaken., 1984-1985; 284; 1 omslag
        - Verslagen en rapporten van de projectgroep New Document Manager., 1993-1996; 285; 1 omslag
    - Publiciteit en Voorlichting, 1.7.
      - Nieuwjaarsredes., 1980-1995; 286; 1 omslag
      - Stukken betreffende voordrachten en lezingen van de Minister- en Staatssecretaris van het Ministerie van Verkeer & Waterstaat en de directeur bij- en over RDW aangelegenheden of taakuitvoering., 1981-1986 (1990); 287; 1 omslag
      - Publicaties betreffende diensten van de afdeling Binnendienst en Buitendienst van de RDW., 1983-1991; 288; 1 omslag
      - Stukken betreffende toespraken door de Minister van Verkeer en Waterstaat en de directeur bij- en over RDW aangelegenheden of taakuitvoering., 1985-1989; 289; 1 pak
      - Stukken betreffende de huisstijl van de RDW., 1990-1995; 290; 1 omslag
      - Stukken betreffende de procedure beheer en onderhoud van een procedurehandboek van de RDW., 1992; 291; 1 omslag
    - Dienstgebouwen, 1.8.
      - Stukken betreffende de bouw van het kantoorgebouw van de RDW in Veendam., 1981-1987; 292-297; 6 omslagen
        zie ook inv. nr. 62 deel 1
        - Inrichtingsplan 1980-1981, 292
        - Plan van eisen 1981-1984, 293
        - Correspondentie algemeen 1981-1985, 294
        - Aankoop grond 1981-1985, 295
        - Bouwverslagen 1981-1987, 296
        - Bestek,tekening 1983-1984, 297
      - Stukken betreffende de beveiliging van de kantoorgebouwen van de RDW te Veendam., 1981-1993; 298; 1 pak
      - Stukken betreffende de huisvesting van de afdeling Automatisering aan de Lloydsweg te Veendam., 1982-1996; 299; 1 pak
      - Stukken betreffende de huisvesting van de RDW aan het Skagerrak te Veendam., 1983-1991; 300; 1 pak
      - Stukken betreffende de huisvesting van het hoofdkantoor van de RDW te Den Haag en Zoetermeer., 1983-1992; 301; 1 pak
      - Stukken betreffende de telecommunicatie voor de RDW te Veendam., 1983-1995; 302; 1 omslag
      - Notitie van het Nederlands Economisch Instituut over "Verkenning van mogelijke toekomstige ontwikkelingen bij de RDW" voor de huisvestingsbehoefte van de RDW., 1985; 303; 1 omslag
      - Stukken betreffende het rookverbod in de gebouwen van de RDW., 1989-1992; 304; 1 omslag
      - Vergaderstukken van de projectgroep Huisvesting Hoofdkantoor RDW., 1990; 305; 1 omslag
      - Stukken betreffende de huisvesting van de districtskantoren, keuringsstations en het testcentrum van de RDW., 1990-1995; 306-309; 3 omslagen 1 pak
        - Correspondentie algemeen 1990-1994, 306
        - Inrichting disitrictskantoren 1991, 308; 1 pak
        - Plan van eisen districtskantoor 1992, 307
        - Opheffing keuringstations 1992-1995, 309
      - Stukken betreffende betreffende het huisvestingsbeleid van de RDW 1994-1999., 1993-1996; 310; 1 pak
      - Stukken betreffende het onderzoek door Brian Goedts naar de huisvestingssituatie van de RDW te Veendam., 1994-1996; 311; 1 pak
    - Organisatie van de dienst, 1.9.
      - Organisatie, 1.9.1.
        - Technische Zaken, 1.9.1.1.
          - Rapport van de projectgroep Organisatie van de Staf van de afdeling Keuringen en Onderzoek., 1986; 312; 1 omslag
        - Voertuigdocumenten & Centrale Registratie, 1.9.1.2.
          - Stukken betreffende de instelling en organsiatie van de afdeling Rijbewijzen., 1985; 313; 1 omslag
          - Rapport van organisatie adviseur Meurs over het organisatieonderzoek van de afdeling Voertuigdocumenten en Centrale Registratie., 1993; 314; 1 omslag
          - Stukken betreffende de instelling en organisatie van een projectbureau bij de afdeling Voertuigdocumenten en Centrale Registraties., 1993-1995; 315; 1 omslag
        - Automatisering, 1.9.1.3.
          - Vergaderstukken van de renovatiedirectie van de afdeling Automatisering over het functioneren van de afdeling Automatisering., 1980-1981; 316; 1 omslag
          - Vergaderstukken van de bouwdirectie van de afdeling Automatisering over het functioneren van de afdeling Automatisering., 1980-1981; 317; 1 omslag
          - Rapporten over de organisatie van de afdeling Automatisering., 1982-1993; 318; 1 pak
          - Stukken betreffende de decentralisatie van de verantwoordelijkheden en taken van de geautomatiseerde informatievoorziening van de RDW., 1983; 319; 1 omslag
          - Stukken betreffende de omvang en samenstelling van de afdeling Systeemontwikkeling bij de afdeling Automatisering., 1993-1994; 320; 1 omslag
          - Stukken betreffende de organisatie en reorganisatie van het Rekencentrum bij de afdeling Automatisering., 1993-1994; 321; 1 omslag
      - Reorganisatie, 1.9.2.
        - Technische Zaken, 1.9.2.1.
          - Vergaderstukken van de begeleidingscommissie reorganisatie van de afdeling Keuringen en Onderzoeken., 1980-1983; 322; 1 omslag
          - Stukken betreffende de reorganisatie van de Buitendienst door wijziging van organisatievorm van districten naar rayons en dienstkringen., 1981-1983; 323; 1 omslag
          - Stukken betreffende de reorganisatie van de Stafbureaus van de afdeling Keuringen en Onderzoeken., 1982-1989; 324; 1 omslag
          - Rapporten over de reorganisatie van de afdeling Toelating Wegvoertuigen., 1984-1986; 325; 1 omslag
          - Rapport van de evaluatiecommissie van de reorganisatie van de afdeling Toelating Wegvoertuigen., 1988; 326; 1 omslag
          - Stukken betreffende de reorganisatie van de directie Technische Zaken., 1988-1993; 327; 1 pak
          - Stukken betreffende de herstructurering van de afdeling Binnendienst., 1990-1994; 328; 1 omslag
          - Stukken betreffende de reorganisatie van de afdeling Buitendienst., 1993; 329; 1 omslag
        - Voertuigdocumenten en Centrale Registratie, 1.9.2.2.
          - Stukken betreffende de reorganisatie van de onderafdeling Kentekendocumenten en Registratie., 1987; 330; 1 omslag
          - Rapporten over de reorganisaties van organisatie onderdelen bij de afdeling Voertuigdocumenten en Centrale Registratie als gevolg van het projekt Nieuwe Kenteken Registratie., 1992-1995; 331-335; 5 omslagen
            - Erkenningen 1992, 331
            - Tenaamstelling- en Persoonsregistratie 1993, 332
            - Deel I 1993, 333
            - Inlichtingen,Correspondentie en Opsporing 1994, 334
            - Micrografie 1995, 335
        - Automatisering, 1.9.2.3.
          - Stukken betreffende de reorganisatie van de afdeling Automatisering., 1985; 336; 1 omslag
        - Stafafdelingen, 1.9.2.4.
          - Stukken betreffende de reorganisaties van de afdeling Algemene Zaken., 1980-1994; 337-338; 2 omslagen
            - Algemene Zaken, 1980-1985, 337
            - Onderafdeling AZ Veendam, 1988-1994, 338
          - Vergaderstukken van de stuurgroep reorganisatie Algemene Zaken., 1981-1983; 339; 4 omslagen
          - Vergaderstukken van de werkgroep reorganisatie Post- en Archief Zaken., 1983-1984; 340; 1 omslag
          - Nota van d.d. 25 oktober 1988 van het hoofd van de afdeling Bedrijfseconomische Zaken over de reorganisatie., 1988-1993; 341; 1 omslag
          - Stukken betreffende de reorganisatie van de afdeling Personeelszaken tot een afdeling Personeel en Organisatie., 1992-1993; 342; 1 omslag
      - Intern overleg, 1.9.3.
        - Verslag van het overleg van de Beleidsgroep Automatisering., 1981; 343; 1 omslag
        - Notities van het Stafoverleg van de afdeling Toelating Wegverkeer., 1981; 344; 1 omslag
        - Stukken betreffende de technische procedures van de afdeling Toelating Wegverkeer., 1981; 345; 1 omslag
          zie ook inv.nr. 77 deel 1
        - Verslagen van het Kader A en B en D overleg van de afdelingen Toelating Wegverkeer en de afdeling Keuring en Onderzoeken en Voertuigdocument en Centrale Registratie., 1981-1983; 346-347; 2 omslagen
          zie ook inv.nr. 95-97 deel 1
          - 1981-1982, 346
          - 1983, 347
        - Verslagen van het Kader overleg van de afdeling Toelating Wegverkeer., 1981-1986 (04 aug.); 348-350; 3 omslagen
          - 1981-1982, 348
          - 1983-1984, 349
          - 1985-1986, 350
        - Verslagen van het stafoverleg van de afdeling Voertuigdocumenten en Centrale Registratie., 1981-1996; 351-358; 2 omslagen 7 pakken
          zie ook inv.nr. 98-100 deel 1
          - 1981-1982, 351; 1 omslag
          - 1983-1984, 352; 1 omslag
          - 1985-1986, 353
          - 1987-1988, 354
          - 1989-1990, 355
          - 1991-1992, 356
          - 1993-1994, 357
          - 1995-1996(30 juni), 358
        - Verslagen van het stafoverleg van de afdeling Automatisering., 1981-1996; 359-366; 6 omslagen 3 pakken
          - 1981-1982, 359
          - 1983-1984, 360; 1 pak
          - 1985-1986, 361
          - 1987-1988, 362
          - 1989-1990, 363; 1 pak
          - 1991-1992, 364; 1 pak
          - 1993-1994, 365
          - 1995-1996 (30 juni), 366
        - Verslagen van het overleg van de afdeling Voertuigdocumenten en Centrale Registratie en de afdeling Automatisering., 1982-1995; 367-373; 7 omslagen
          - 1982-1983, 367